【裁判字號】    92,簡上,3
【裁判日期】    920425
【裁判案由】    違反動產擔保交易法
【裁判全文】
臺灣臺東地方法院刑事判決                            九十二年度簡上字第三號
    上  訴  人
    即  被  告  甲○○
右列上訴人因違反動產擔保交易法案件，不服本院臺東簡易庭於民國九十一年十二月
日十一日所為九十一年度東簡字第二九二號第一審簡易判決（聲請簡易判決處刑案號
：九十一年度偵字第二○三八號），提起上訴，本院管轄之第二審合議庭判決如左：
    主  文
上訴駁回。
    事  實
一、甲○○前因業務過失致死案件，經臺灣高等法院花蓮分院於民國八十六年四月三
    十日，以八十六年度交上訴字第四號刑事判決判處有期徒刑二年，經提起上訴後
    ，由最高法院於八十六年七月十六日，以八十六年度台上字第四二六一號刑事判
    決諭知上訴駁回而告確定，而於八十六年十二月二十六日入監執行，八十八年一
    月二十二日假釋出監，並於八十八年十二月十三日縮短刑期假釋期滿執行完畢。
    猶不知悔改，復於八十八年五月十八日，以動產擔保交易附條件買賣之方式，向
    大同股份有限公司（以下簡稱大同公司）臺東分公司池上服務站購買康柏ＣＰ五
    二三○、ＭＶ五○○型電腦一組，為動產擔保交易之債務人，雙方約定總價金新
    臺幣（下同）四萬五千四百四十元，分十八期給付，每月一期，每期付款二千四
    百八十元，標的物存放地點為臺東縣池上鄉萬安村三鄰四三之二號，在價金未付
    清之前，標的物所有權仍屬於出賣人所有，買受人僅得依約占有使用，不得任意
    遷移或為其他處分，不料甲○○在取得標的物之後，起初尚能按月繳款，惟於八
    十九年六月五日付款二千四百八十元後，即拒不付款，且意圖為自己不法之利益
    ，於同年七、八月間，將該標的物之電腦遷移不知去向，致出賣人大同公司追索
    無著受有損害。
二、案經大同公司臺東分公司池上服務站站長丙○○提出告發後，由臺灣臺東地方法
    院檢察署檢察官聲請簡易判決處刑。
    理  由
一、右揭以動產擔保交易附條件買賣之方式，向大同公司購買桌上型電腦，惟自八十
    九年七月份起，未依約分期繳付價款予大同公司，且於八十九年七月間將所購買
    之電腦遷移至桃園縣楊梅鎮○○路○段二五六巷十六號七樓住處等事實，業據被
    告於檢察官偵查中及本院審理時坦白承認，核與告發人丙○○在偵查中及本院調
    查時指述之情節相符；被告確於八十九年七、八月間遷出臺東縣池上鄉萬安村三
    鄰四三之二號住處，並將本件之電腦遷移乙節，亦據證人即臺東縣警察局關山分
    局錦安派出所勤區警員乙○○到庭具結證稱屬實。此外，並有動產擔保交易附條
    件買賣契約書、繳款登記單影本各一份在卷可稽，足認被告之自白確與事實相符
    ，本件事證明確，被告違反動產擔保交易法之犯行堪予認定，應依法論科。
二、被告以動產擔保交易附條件買賣之方式，向大同公司購買電腦一組，為動產擔保
    交易之債務人，核其所為，係犯動產擔保交易法第三十八條之罪。查被告前曾因
    業務過失致死案件，經臺灣高等法院花蓮分院於八十六年四月三十日，以八十六
    年度交上訴字第四號刑事判決判處有期徒刑二年，經提起上訴後，由最高法院於
    八十六年七月十六日，以八十六年度台上字第四二六一號刑事判決諭知上訴駁回
    而告確定，而於八十六年十二月二十六日入監執行，八十八年一月二十二日假釋
    出監，並於八十八年十二月十三日縮短刑期假釋期滿執行完畢，此有臺灣高等法
    院被告全國前案紀錄表、臺灣臺東地方法院檢察署刑案資料查註紀錄表各一件在
    卷可按，其於五年內再犯本案有期徒刑以上之罪，係屬累犯，應依刑法第四十七
    條之規定加重其刑。原審以被告罪證明確，適用刑事訴訟法第四百四十九條第一
    項前段（原審漏載前段）、第四百五十四條第二項，動產擔保交易法第三十八條
    ，刑法第十一條前段、第四十七條、第四十一條第一項前段，罰金罰鍰提高標準
    條例第一條前段、第二條之規定，並審酌被告素行、犯罪動機、目的、手段及被
    告犯後態度等一切情狀，判處被告拘役五十日，如易科罰金以三百元折算一日，
    其認事用法均無違誤，量刑亦屬妥適。上訴意旨泛稱經濟困難，無力易科罰金云
    云，指摘原判決不當，為無理由，應予駁回。
據上論斷，應依刑事訴訟法第四百五十五條之一第一項、第三項、第三百六十八條，
判決如主文。
本案經檢察官林圳義到庭執行職務。
中      華      民      國    九十二    年      四      月    二十五    日
                                臺灣臺東地方法院刑事庭
                                    審判長法  官  楊力進
                                          法  官  范乃中
                                          法  官  陳弘能
右正本證明與原本無異。
本件不得上訴。
                                          書記官  賴淑芬
中      華      民      國    九十二    年    四       月    二十九     日


司法院資訊處製作；財團法人民間司法改革基金會備份。
